dictionaries/isv_latcyr_hunspell_dict.aff
FLAG long
SFX Iu Y 80
SFX Iu ти л .
SFX Iu ти ла .
SFX Iu ти ло .
SFX Iu ти ли .
SFX Iu евати ују .
SFX Iu евати ујем .
SFX Iu евати ујеш .
SFX Iu евати ује .
SFX Iu евати ујемо .
SFX Iu евати ујете .
SFX Iu евати ујут .
SFX Iu ти х .
SFX Iu ти ше .
SFX Iu ти хмо .
SFX Iu ти сте .
SFX Iu ти ху .
SFX Iu евати уј .
SFX Iu евати ујмо .
SFX Iu евати ујте .
SFX Iu евати ујучи .
SFX Iu евати ујучего .
SFX Iu евати ујучему .
SFX Iu евати ујучим .
SFX Iu евати ујучем .
SFX Iu евати ујучих .
SFX Iu евати ујучими .
SFX Iu евати ујуча .
SFX Iu евати ујучу .
SFX Iu евати ујучеј .
SFX Iu евати ујучеју .
SFX Iu евати ујуче .
SFX Iu евати ујемы .
SFX Iu евати ујемого .
SFX Iu евати ујемому .
SFX Iu евати ујемым .
SFX Iu евати ујемом .
SFX Iu евати ујемо .
SFX Iu евати ујема .
SFX Iu евати ујему .
SFX Iu евати ујемој .
SFX Iu евати ујемоју .
SFX Iu евати ујеми .
SFX Iu евати ујеме .
SFX Iu евати ујемых .
SFX Iu евати ујемым .
SFX Iu евати ујемыми .
SFX Iu ти вши .
SFX Iu ти вшего .
SFX Iu ти вшему .
SFX Iu ти вшим .
SFX Iu ти вшем .
SFX Iu ти вших .
SFX Iu ти вшими .
SFX Iu ти вша .
SFX Iu ти вшу .
SFX Iu ти вшеј .
SFX Iu ти вшеју .
SFX Iu ти вше .
SFX Iu ти ны .
SFX Iu ти ного .
SFX Iu ти ному .
SFX Iu ти ным .
SFX Iu ти ном .
SFX Iu ти ни .
SFX Iu ти не .
SFX Iu ти ных .
SFX Iu ти ными .
SFX Iu ти на .
SFX Iu ти ну .
SFX Iu ти ној .
SFX Iu ти ноју .
SFX Iu ти но .
SFX Iu ти нје/xPxE .
SFX Iu ти нја/xPxE .
SFX Iu ти нју/xPxE .
SFX Iu ти нјем/xPxE .
SFX Iu ти ниј/xPxE .
SFX Iu ти нјам/xPxE .
SFX Iu ти нјами/xPxE .
SFX Iu ти нјах/xPxE .

SFX Iv Y 11
SFX Iv 0 0/xPxE .
SFX Iv 0 о/xPxBxO .
SFX Iv 0 и/xPxE .
SFX Iv 0 а/xPxE .
SFX Iv 0 ов/xPxE .
SFX Iv 0 у/xPxE .
SFX Iv 0 ах/xPxE .
SFX Iv 0 ам/xPxE .
SFX Iv 0 ом/xPxE .
SFX Iv 0 ами/xPxE .
SFX Iv г же/xPxE .

SFX Iw Y 9
SFX Iw 0 0/xPxE .
SFX Iw 0 е/xPxBxO .
SFX Iw олј лј/xPxE .
SFX Iw олј лја/xPxE .
SFX Iw 0 а/xPxE .
SFX Iw олј лју/xPxE .
SFX Iw 0 у/xPxE .
SFX Iw олј лјем/xPxE .
SFX Iw 0 ем/xPxE .

SFX Ix Y 13
SFX Ix ы о .
SFX Ix ы а .
SFX Ix ы ого .
SFX Ix ы у .
SFX Ix ы ој .
SFX Ix ы ом .
SFX Ix ы ому .
SFX Ix 0 м .
SFX Ix ы оју .
SFX Ix ы и .
SFX Ix ы е .
SFX Ix 0 х .
SFX Ix 0 ми .

SFX Iy Y 21
SFX Iy 0 0/xPxE .
SFX Iy 0 о/xPxBxO .
SFX Iy оз з/xPxE .
SFX Iy оз зы/xPxE .
SFX Iy 0 ы/xPxE .
SFX Iy оз за/xPxE .
SFX Iy 0 а/xPxE .
SFX Iy оз зов/xPxE .
SFX Iy 0 ов/xPxE .
SFX Iy оз зу/xPxE .
SFX Iy 0 у/xPxE .
SFX Iy оз зах/xPxE .
SFX Iy 0 ах/xPxE .
SFX Iy оз зам/xPxE .
SFX Iy 0 ам/xPxE .
SFX Iy оз зом/xPxE .
SFX Iy 0 ом/xPxE .
SFX Iy оз зами/xPxE .
SFX Iy 0 ами/xPxE .
SFX Iy оз зе/xPxE .
SFX Iy 0 е/xPxE .

SFX Iz Y 3
SFX Iz и єх .
SFX Iz и єм .
SFX Iz и єми .

SFX JA Y 80
SFX JA ти л .
SFX JA ти ла .
SFX JA ти ло .
SFX JA ти ли .
SFX JA обрати беру .
SFX JA обрати берем .
SFX JA обрати береш .
SFX JA обрати бере .
SFX JA обрати беремо .
SFX JA обрати берете .
SFX JA обрати берут .
SFX JA ти х .
SFX JA ти ше .
SFX JA ти хмо .
SFX JA ти сте .
SFX JA ти ху .
SFX JA обрати бери .
SFX JA обрати беримо .
SFX JA обрати берите .
SFX JA обрати беручи .
SFX JA обрати беручего .
SFX JA обрати беручему .
SFX JA обрати беручим .
SFX JA обрати беручем .
SFX JA обрати беручих .
SFX JA обрати беручими .
SFX JA обрати беруча .
SFX JA обрати беручу .
SFX JA обрати беручеј .
SFX JA обрати беручеју .
SFX JA обрати беруче .
SFX JA обрати беремы .
SFX JA обрати беремого .
SFX JA обрати беремому .
SFX JA обрати беремым .
SFX JA обрати беремом .
SFX JA обрати беремо .
SFX JA обрати берема .
SFX JA обрати берему .
SFX JA обрати беремој .
SFX JA обрати беремоју .
SFX JA обрати береми .
SFX JA обрати береме .
SFX JA обрати беремых .
SFX JA обрати беремым .
SFX JA обрати беремыми .
SFX JA ти вши .
SFX JA ти вшего .
SFX JA ти вшему .
SFX JA ти вшим .
SFX JA ти вшем .
SFX JA ти вших .
SFX JA ти вшими .
SFX JA ти вша .
SFX JA ти вшу .
SFX JA ти вшеј .
SFX JA ти вшеју .
SFX JA ти вше .
SFX JA ти ны .
SFX JA ти ного .
SFX JA ти ному .
SFX JA ти ным .
SFX JA ти ном .
SFX JA ти ни .
SFX JA ти не .
SFX JA ти ных .
SFX JA ти ными .
SFX JA ти на .
SFX JA ти ну .
SFX JA ти ној .
SFX JA ти ноју .
SFX JA ти но .
SFX JA ти нје/xPxE .
SFX JA ти нја/xPxE .
SFX JA ти нју/xPxE .
SFX JA ти нјем/xPxE .
SFX JA ти ниј/xPxE .
SFX JA ти нјам/xPxE .
SFX JA ти нјами/xPxE .
SFX JA ти нјах/xPxE .

SFX JB Y 6
SFX JB 0 0/xPxE .
SFX JB и о/xPxBxO .
SFX JB 0 ј/xPxE .
SFX JB и ах/xPxE .
SFX JB и ам/xPxE .
SFX JB и ами/xPxE .

SFX JC Y 6
SFX JC 0 0/xPxE .
SFX JC 0 о/xPxBxO .
SFX JC 0 а/xPxE .
SFX JC 0 у/xPxE .
SFX JC 0 ом/xPxE .
SFX JC г же/xPxE .

SFX JD Y 53
SFX JD ети л .
SFX JD ети ла .
SFX JD ети ло .
SFX JD ети ли .
SFX JD рети еру .
SFX JD рети ерем .
SFX JD рети ереш .
SFX JD рети ере .
SFX JD рети еремо .
SFX JD рети ерете .
SFX JD рети ерут .
SFX JD ти х .
SFX JD ти ше .
SFX JD ти хмо .
SFX JD ти сте .
SFX JD ти ху .
SFX JD рети ери .
SFX JD рети еримо .
SFX JD рети ерите .
SFX JD рети еручи .
SFX JD рети еручего .
SFX JD рети еручему .
SFX JD рети еручим .
SFX JD рети еручем .
SFX JD рети еручих .
SFX JD рети еручими .
SFX JD рети еруча .
SFX JD рети еручу .
SFX JD рети еручеј .
SFX JD рети еручеју .
SFX JD рети еруче .
SFX JD рети еремы .
SFX JD рети еремого .
SFX JD рети еремому .
SFX JD рети еремым .
SFX JD рети еремом .
SFX JD рети еремо .
SFX JD рети ерема .
SFX JD рети ерему .
SFX JD рети еремој .
SFX JD рети еремоју .
SFX JD рети ереми .
SFX JD рети ереме .
SFX JD рети еремых .
SFX JD рети еремым .
SFX JD рети еремыми .
SFX JD ети ши .
SFX JD ети ша .
SFX JD ети ше .
SFX JD ети ты .
SFX JD ети та .
SFX JD ети то .
SFX JD ети тје .

SFX JE Y 6
SFX JE 0 0/xPxE .
SFX JE а о/xPxBxO .
SFX JE а 0 .
SFX JE 0 х/xPxE .
SFX JE 0 м/xPxE .
SFX JE 0 ми/xPxE .

SFX JF Y 12
SFX JF ј 0 .
SFX JF ој а .
SFX JF ј го .
SFX JF ој у .
SFX JF ј м .
SFX JF ј му .
SFX JF ој ым .
SFX JF 0 у .
SFX JF ој и .
SFX JF ој е .
SFX JF ој ых .
SFX JF ој ыми .

SFX JG Y 12
SFX JG 0 0/xPxE .
SFX JG е о/xPxBxO .
SFX JG 0 та/xPxE .
SFX JG 0 те/xPxE .
SFX JG 0 т/xPxE .
SFX JG 0 ти/xPxE .
SFX JG 0 ту/xPxE .
SFX JG 0 тах/xPxE .
SFX JG 0 там/xPxE .
SFX JG 0 тем/xPxE .
SFX JG 0 том/xPxE .
SFX JG 0 тами/xPxE .

SFX JH Y 6
SFX JH 0 0/xPxE .
SFX JH е е/xPxBxO .
SFX JH е 0 .
SFX JH е ах/xPxE .
SFX JH е ам/xPxE .
SFX JH е ами/xPxE .

SFX JI Y 12
SFX JI ес се .
SFX JI ес са .
SFX JI ес сего .
SFX JI ес су .
SFX JI ес сеј .
SFX JI ес сем .
SFX JI ес сему .
SFX JI ес сим .
SFX JI ес сеју .
SFX JI ес си .
SFX JI ес сих .
SFX JI ес сими .

SFX JJ Y 71
SFX JJ и л .
SFX JJ и ла .
SFX JJ и ло .
SFX JJ и ли .
SFX JJ и у .
SFX JJ и ем .
SFX JJ и еш .
SFX JJ и е .
SFX JJ и емо .
SFX JJ и ете .
SFX JJ и ут .
SFX JJ и ех .
SFX JJ и еше .
SFX JJ и ехмо .
SFX JJ и есте .
SFX JJ и еху .
SFX JJ 0 мо .
SFX JJ 0 те .
SFX JJ и учи .
SFX JJ и учего .
SFX JJ и учему .
SFX JJ и учим .
SFX JJ и учем .
SFX JJ и учих .
SFX JJ и учими .
SFX JJ и уча .
SFX JJ и учу .
SFX JJ и учеј .
SFX JJ и учеју .
SFX JJ и уче .
SFX JJ и омы .
SFX JJ и омого .
SFX JJ и омому .
SFX JJ и омым .
SFX JJ и омом .
SFX JJ и омо .
SFX JJ и ома .
SFX JJ и ому .
SFX JJ и омој .
SFX JJ и омоју .
SFX JJ и оми .
SFX JJ и оме .
SFX JJ и омых .
SFX JJ и омым .
SFX JJ и омыми .
SFX JJ и омо .
SFX JJ и ши .
SFX JJ и ша .
SFX JJ и ше .
SFX JJ и ены .
SFX JJ и еного .
SFX JJ и еному .
SFX JJ и еным .
SFX JJ и еном .
SFX JJ и ени .
SFX JJ и ене .
SFX JJ и еных .
SFX JJ и еными .
SFX JJ и ена .
SFX JJ и ену .
SFX JJ и еној .
SFX JJ и еноју .
SFX JJ и ено .
SFX JJ и енје/xPxE .
SFX JJ и енја/xPxE .
SFX JJ и енју/xPxE .
SFX JJ и енјем/xPxE .
SFX JJ и ениј/xPxE .
SFX JJ и енјам/xPxE .
SFX JJ и енјами/xPxE .
SFX JJ и енјах/xPxE .
